【裁判字號】    97,交聲,146
【裁判日期】    970321
【裁判案由】    違反道路交通管理處罰條例聲明異議
【裁判全文】
臺灣士林地方法院交通事件裁定         97年度交聲字第146號
原處分機關  交通部公路總局臺北區監理所
異  議  人
即受處分人  海蛭石工業股份有限公司
代  表  人  謝宗德
上列異議人即受處分人因違反道路交通管理處罰條例案件，對於
交通部公路總局臺北區監理所民國97年1 月17日所為處分（原處
分案號：北監自裁字第40-A02WQW367號），聲明異議，本院裁定
如下：
    主  文
異議駁回。
    理  由
一、按禁止停車標線，用以指示禁止停車路段，以劃設於道路緣
    石正面及頂面為原則，無緣石之道路得標繪於路面上，距路
    面邊緣以30公分為度；本標線為黃實線，線寬除設於緣石正
    面者以緣石高度為準外，其餘皆為10公分；禁止停車標線禁
    止時間為每日上午7 時至晚間8 時，如有延長或縮短之必要
    時，應以標誌及附牌標示之，道路交通標誌標線號誌設置規
    則第168 條第1 項、第2 項及第4 項定有明文。次按汽車停
    車時，在設有禁止停車標誌、標線之處所不得停車，道路交
    通安全規則第112 條第1 項第4 款定有明文。又汽車駕駛人
    停車時，在設有禁止停車標誌、標線之處所停車者，處新臺
    幣（下同）600 元以上1,200 元以下罰鍰，道路交通管理處
    條例第56條第1 項第4 款定有明文。
二、原處分意旨略以：異議人即受處分人南海蛭石工業股份有限
    公司之車牌號碼F9-4112 號自用小貨車，於民國96年10月31
    日晚間6 時37分許，在臺北市○○○路○ 段313 號前設有禁
    止停車標線處所違規停車，因駕駛人不在現場，經警拍照逕
    行舉發其有「在設有禁止停車標線之處所停車」之違規，爰
    依違反道路交通管理處罰條例第56條第1 項第4 款之規定，
    裁處異議人罰鍰900 元。
三、聲明異議意旨略以：異議人即受處分人並不否認有於上開時
    間、地點，停放該車牌號碼F9-4112 號自小貨車，惟該處地
    上劃有藍色標線，是專供貨車停放裝卸貨物專用之停車格，
    且異議人離開該自小貨車不過10分鐘，應無違法可言，該處
    分顯有違誤，爰依法聲明異議等語。
四、經查，異議人所有車號F9-4112 號自用小貨車於96年10月31
    日晚上6 時37分許，停放於臺北市○○○路○ 段313 號前，
    經臺北市政府警察局交通警察大隊逕行舉發「在設有禁止停
    車標誌之處所停車」之違規，有臺北市政府警察局北市警交
    大字第A02WQW367 號舉發違反道路交通管理事件通知單1 紙
    及違規採證照片9 幀附卷可稽。異議人固不否認其所有之小
    貨車於前開時間停放在上揭處所之情，惟矢口否認有何違規
    行為，並以前詞置辯。然查：異議人所有小貨車停車之地點
    即臺北市○○○路○ 段313 號前道路，係設置有「禁止停車
    」標誌、標線之處所，有違規採證照片9 幀在卷可考，況依
    採證照片顯示，該處道路緣石正面、頂面及路面上，均繪製
    有禁止停車之黃實線，路旁人行道上並清楚矗立禁止停車標
    誌，其上標示「黃線禁止停車」「07：00-20:00」、「假日
    除外」等警語，並未有何遮蔽物或難以察覺之情形，顯見異
    議人所停車之前述路段，於上午7 時至晚上8 時許確屬禁止
    停車之路段甚明。至異議人辯稱該處地面劃有藍色標線係專
    供貨車停放裝卸貨物專用之停車格，惟查臺北市○路段邊所
    設置之「貨車裝卸專用區」，其格位旁均設立標誌並於牌面
    註記管制時間（一般為上午7 時到晚間8 時），且於停車位
    之地面上清楚標繪「貨車裝卸區」之文字，惟本件異議人違
    規停車地點環河北路1 段313 號前，其旁所設立之標誌牌，
    為禁止停車標誌，並無設置任何「貨車裝卸專用區」之標誌
    或劃設貨車裝卸專用停車格乙節，有臺北市政府警察局交通
    警察大隊97年3 月4 日北市警交大執字第09731003200 號函
    1 份及現場照片12張存卷可查，異議人既為領有駕駛執照之
    汽車駕駛人，應知悉並遵守交通標誌、標線相關規定之義務
    ，自不得僅因看到地上劃有不明之藍色標線，即漠視該處所
    設置之禁止停車標誌、標線，而逕認該處為貨車專用卸貨停
    車格，是異議人辯稱其未違規云云，並不可採。
五、綜上所述，異議人所有之小貨車確有於前揭時、地，在設有
    禁止停車標線之處所停車之違規行為。從而，原處分機關依
    道路交通管理處罰條例第56條第1 項第4 款之規定，裁處異
    議人罰鍰900 元，核無違誤，本件異議人之異議為無理由，
    應予駁回。
據上論斷，應依道路交通案件處理辦法第19條，裁定如主文。
中    華    民    國    97    年    3    月    21     日
                  交通法庭法  官  汪梅芬
以上正本證明與原本無異。
如不服本裁定，應於裁定送達後5 日內，向本院提出抗告狀。
                          書記官  張馨尹
中    華    民    國    97    年    3     月    21    日


司法院資訊處製作；財團法人民間司法改革基金會備份。
